臺灣臺北地方法院刑事判決　　　　　　　96年度易字第3399號
公　訴　人　臺灣臺北地方法院檢察署檢察官
被　　　告　乙○○
上列被告因竊盜案件，經檢察官提起公訴（96年度偵緝字第2816
號），本院判決如下：
    主  文
乙○○踰越安全設備竊盜，累犯，處有期徒刑捌月，減為有期徒
刑肆月，如易科罰金以新臺幣壹仟元折算壹日。
    事  實
一、乙○○前於民國89年及91年間因竊盜案件，經臺灣高等法院
    分別判處有期徒刑1年8月、10月確定，嗣經該院裁定應執行
    有期徒刑2年4月確定，復於92年間再度因竊盜案件，經本院
    分別判處有期徒刑1年2月、10月，並裁定應執行有期徒刑1
    年10月確定，上揭各罪接續執行，甫於95年1月6日縮短刑期
    假釋出監，同年3月10日假釋期滿，未經撤銷假釋而視為執
    行完畢。
二、乙○○猶不知悔改，竟意圖為自己不法之所有，於96年4月
    12日16時許，獨自前往臺北市○○區○○路26號隔壁棟房屋
    樓下大門未關，認有機可趁而進入搜尋下手行竊目標，繼之
    從頂樓翻越至臺北市○○區○○路26號5樓（頂樓加蓋）前
    方曬衣間，見該5樓之2甲○○住處陽台窗戶（屬安全設備）
    未鎖，徒手推開窗戶後，以踰越窗戶之方式進入上址住宅（
    侵入住宅部分未據告訴），竊取甲○○所有之華碩牌筆記型
    電腦1部（價值約新臺幣（下同）55000元）、飛利浦牌硬碟
    1 個（價值約2680元）、水晶項鍊3條（價值約3500元）、
    水晶柱1個（價值約1500元）、純銀戒指1只（價值約1500元
    ）、電視劇光碟（價值約2800元）、串珠1批及工具（價值
    約2000元）、SONY牌數位相機1台（價值約14000元），得手
    後旋即離去。嗣甲○○於同日21時許返回上開住處後發現遭
    竊，遂報警處理，經警在房間電視櫃遭翻動過之長型蟑螂藥
    盒子及曬衣間前陽台左側柱子上採集指紋檢視結果，其中在
    長型蟑螂藥盒子上採得可資資比對之可疑指紋，送請內政部
    警政署刑事警察局鑑驗比對後，發現與該局檔案內乙○○之
    右食指指紋相符，而循線查獲。
三、案經臺北市政府警察局信義分局報請臺灣臺北地方法院檢察
    署檢察官偵查起訴。
    理  由
一、本件被告對於檢察官起訴書證據清單所提證據之證據能力均
    不加爭執，該等證據均有證據能力，合先敘明。
二、訊據被告對上揭犯行坦承不諱，核與證人即被害人甲○○於
    警詢中證述遭竊情節相符，復有內政部警政署刑事警察局96
    年6月8日刑紋字第0960074900號鑑驗書、臺北市政府警察局
    信義分局現場勘察報告暨所附之竊案現場照片在卷足憑，堪
    認被告前開任意性自白，核與事實相符，應屬可信。從而本
    件事證明確，被告犯行堪以認定。
三、按刑法第321第1項第2款之「門扇」專指門戶而言，而所謂
    「其他安全設備」，指門扇牆垣以外，依通常觀念足認防盜
    之一切設備而言，如門鎖、窗戶等，最高法院45年臺上字第
    1443號、55年臺上字第547號著有判例可資參照；準此，為
    防盜另外裝設之鐵窗、窗戶、公寓式房屋分隔客廳與陽台間
    之落地鋁玻璃門，自屬「其他安全設備」，則本件被害人甲
    ○○在上址陽台所裝設之窗戶，具防盜作用，屬安全設備。
    故核被告所為，係犯刑法第321條第1項第2款之踰越安全設
    備竊盜罪（侵入住宅部分未據告訴）。又被告前有如事實欄
    一所示之犯罪科刑及有期徒刑執行完畢之事實，此有本院被
    告前案紀錄表在卷可參，其受有期徒刑之執行完畢，5年以
    內故意再犯有期徒刑以上之罪，為累犯，應依刑法第47條第
    1項規定加重其刑。爰審酌被告正值壯年，不思正途以正常
    管道賺取財物，竟竊取他人所有之財物，所為非是，及其犯
    罪之動機、目的、手段、竊得財物之價值、犯後坦認犯行之
    態度、素行等一切情狀，而量處如主文所示之宣告刑。另被
    告所為本件加重竊盜犯行，其所犯係最重本刑為5年以下有
    期徒刑以下之刑之罪，犯罪時間係在96年4月24日以前，且
    宣告刑未逾有期徒刑1年6月，爰依中華民國96年罪犯減刑條
    例第2條第1項第3款規定，減其刑期二分之一，而諭知減為
    有期徒刑4月，並依同條例第9條之規定諭知易科罰金之折算
    標準。至公訴人雖就被告上揭加重竊盜犯行，以其曾有多次
    竊盜犯行，而具體求刑有期徒刑1年4月並宣告強制工作云云
    ，然本件被告固有多次竊盜前科，復因本件竊盜案件遭追訴
    處罰，或可謂其素行不佳，然審酌被告竊盜犯行僅1件、盜
    贓物之價值、被告到案後之態度等情節，認公訴人之求刑尚
    嫌過重，另按保安處分係針對受處分人將來之危險性所為之
    處置，以達教化、治療之目的，為刑罰之補充制度；我國現
    行刑法採刑罰與保安處分雙軌制，係在維持行為責任之刑罰
    原則下，為協助行為人再社會化之功能，以及改善行為人潛
    在之危險性格，期能達成根治犯罪原因、預防犯罪之特別目
    的；是保安處分中之強制工作，旨在對嚴重職業性犯罪及欠
    缺正確工作觀念或無正常工作因而習慣犯罪者，強制其從事
    勞動，學習一技之長及正確之謀生觀念，使其日後重返社會
    ，能適應社會生活；刑法第90條第1項規定：有犯罪之習慣
    或以犯罪為常業或因遊蕩或懶惰成習而犯罪者，得於刑之執
    行完畢或赦免後，令入勞動場所，強制工作，即係本於保安
    處分應受比例原則之規範，使保安處分之宣告，與行為人所
    為行為之嚴重性、行為人所表現之危險性及對於行為人未來
    行為之期待性相當之意旨而制定，而由法院視行為人之危險
    性格，決定應否令入勞動處所強制工作，以達預防之目的；
    所謂「有犯罪之習慣」係指對於犯罪以為日常之惰性行為，
    乃一種犯罪之習性，至所犯之罪名為何，是否同一，則非所
    問，最高法院94 年度臺上字第6611號判決意旨可資參照。
    經查，被告雖曾有多次竊盜犯行，甫於95年1月6日縮刑假釋
    出監，於95年3月10日縮刑期滿，未經撤銷假釋而執行完畢
    ，迄本案犯罪之96年4月12日僅1年餘，惟被告辯稱本案竊盜
    乃因女友李慧昀身患重病，亟需用錢，復提出國泰綜合醫院
    汐止分院診斷證明書、馬偕紀念醫院出院病歷摘要各1份為
    據，則其所辯竊盜之動機乃為就醫費用，尚有可能，自難謂
    被告已染有犯罪之習慣，雖其竊盜行為係法所不許，亦不得
    因此而減免其罪責，惟其於本院審理時坦認犯罪，頗有悔意
    ，兼衡其本次竊盜犯行之嚴重性及所得財物價值均非過鉅，
    所宣告之刑已足收警惕矯治之效，況改正本案被告竊盜犯行
    之有效方法，在於提供適當之更生保護、就業機會及社會扶
    助等，並非僅有執行強制工作之保安處分一途，而強制工作
    之保安處分係就被告人身自由之長期且嚴格之限制，自應從
    嚴認定之，是揆諸上揭規定與說明，本院認就被告本件竊盜
    犯行予以處罰，即為已足，尚無併予諭知強制工作之必要，
    併此敘明。
四、據上論斷，應依刑事訴訟法第284條之1、第299條第1項前段
    ，刑法第321條第1項第2款、第47條第1項、第41條第1項前
    段，中華民國九十六年罪犯減刑條例第2條第1項第3款、第
    7條、第9條，判決如主文。
本案經檢察官郭麗娟到庭執行職務。
中　　華　　民　　國　　96　　年　　12　　月　　31　　日
　　　　　　　　　刑事第五庭法　官　何俏美
上正本證明與原本無異。
如不服本判決，應於判決送達後10日內向本院提出上訴狀（應抄
附繕本）。告訴人或被害人如對於本判決不服者，應具備理由請
求檢察官上訴，其上訴期間之計算係以檢察官收受判決正本之日
期為準。
                            書記官  林曉郁
中　　華　　民　　國　　96　　年　　12　　月　　31　　日
附錄本判決論罪科刑法條：
中華民國刑法第321條
（加重竊盜罪）
犯竊盜罪而有左列情形之一者，處 6 月以上、 5 年以下有期徒
刑：
一  於夜間侵入住宅或有人居住之建築物、船艦或隱匿其內而犯
    之者。
二  毀越門扇、牆垣或其他安全設備而犯之者。
三  攜帶兇器而犯之者。
四  結夥三人以上而犯之者。
五  乘火災、水災或其他災害之際而犯之者。
六  在車站或埠頭而犯之者。
前項之未遂犯罰之。
